【裁判字號】    97,台聲,1167
【裁判日期】    971219
【裁判案由】    請求回復原狀等
【裁判全文】
最高法院民事裁定            九十七年度台聲字第一一六七號
聲  請  人  龍巖人本服務股份有限公司
法定代理人  甲○○
訴訟代理人  周威良律師
            陳怡欣律師
上列聲請人因與相對人雷珍蕾國際有限公司間請求回復原狀等事
件，對於中華民國九十七年八月二十八日本院裁定（九十七年度
台上字第一八二九號），聲請再審，本院裁定如下：
    主  文
聲請駁回。
聲請訴訟費用由聲請人負擔。
    理  由
本件聲請人對於本院九十七年度台上字第一八二九號確定裁定（
下稱原確定裁定）以有民事訴訟法第四百九十六條第一項第一款
適用法規顯有錯誤之情形，聲請再審，係以：聲請人已於前訴訟
程序第三審上訴理由狀內具體表明第二審判決就聲請人對系爭壽
衣得否修補之攻防方法，恝置不論，第二審判決理由不備，惟原
確定裁定竟認聲請人未表明民事訴訟法第四百六十九條第六款之
具體事實，即有錯誤適用民事訴訟法第四百七十條第二項第一款
、第二款及最高法院四十三年台上字第四十七號判例之情形；又
聲請人上訴第三審係以民事訴訟法第四百六十九條第六款判決理
由不備為據，依民事訴訟法第四百七十條第二項第三款之規定，
其上訴理由狀內本無須具體敘述為從事法之續造、確保裁判之一
致性或其他所涉及之法律見解具有原則上重要性之理由，然原確
定裁定卻以伊違背該款規定，認定伊未合法表明上訴理由，即有
錯誤適用法規云云，為其論據。
惟查前訴訟程序第二審判決理由項下業已記載：「縱上訴人（即
聲請人）主張壽衣係不得修改為可採，但被上訴人（即相對人）
既承諾願意以重作方式提供符合契約本旨之工作物，難認上訴人
有何無法容忍被上訴人予以重作之理由」（見第二審判決第六頁
第七至十行），足徵第二審判決理由已載明聲請人所提系爭壽衣
得否修補之攻防方法，並予論及，並無違反民事訴訟法第四百六
十九條第一項第六款之規定，遑論壽衣得否修補原屬第二審判決
認定事實、取捨證據之職權行使範圍，核與適用法律無涉，原確
定裁定並無適用法規錯誤可言。次查聲請人提起第三審上訴，除
以第二審判決有民事訴訟法第四百六十九條第六款判決理由不備
之情形外，並泛指該第二審判決違背法令，非僅一端（見上訴理
由狀第五頁第點），惟並未就此具體敘述為從事法之續造、確
保裁判之一致性或其他所涉及之法律見解具有原則上重要性之理
由，從而原確定裁定以其違反民事訴訟法第四百七十條第二項第
三款之規定，認定其未合法表明上訴理由，洵無違誤。綜上，本
件再審之聲請，非有理由。
據上結論，本件再審之聲請為無理由。依民事訴訟法第九十五條
、第七十八條，裁定如主文。
中    華    民    國  九十七  年   十二   月   十九   日
                      最高法院民事第二庭
                          審判長法官  吳  正  一
                                法官  劉  福  聲
                                法官  阮  富  枝
                                法官  顏  南  全
                                法官  簡  清  忠
      本件正本證明與原本無異
                                      書  記  官
中    華    民    國  九十七  年   十二   月  二十九  日
                                                      Ｅ


司法院資訊處製作；財團法人民間司法改革基金會備份。
